【裁判字號】    98,審易,1933
【裁判日期】    981015
【裁判案由】    傷害等
【裁判全文】
臺灣高雄地方法院刑事判決            98年度審易字第1933號
公  訴  人  臺灣高雄地方法院檢察署檢察官
被      告  丁○○
上列被告因傷害案件，經檢察官提起公訴（98年度偵緝字第1779
號、98年度偵緝字第1780號），被告就被訴事實為有罪陳述，經
本院告知簡式審判程序意旨，且聽取公訴人及被告之意見後，裁
定依簡式審判程序審理，判決如下：
    主  文
丁○○傷害人之身體，共貳罪，均累犯，各處有期徒刑陸月，如
易科罰金，均以新台幣壹仟元折算壹日。應執行有期徒刑拾月，
如易科罰金，以新臺幣壹仟元折算壹日。
    事  實
一、丁○○前於民國94年間，因詐欺、施用毒品等案件，經本院
    分別以94年度簡字第72號及94年度簡字第616號判處有期徒
    刑3月、4月確定，並經本院以94年度聲字第3273號裁定定應
    執行刑為有期徒刑6月，於95年1月2日執行完畢。猶不知悔
    改，於下列時、地，為下列之行為：
（一）於97年8月19日12時30分許，在高雄縣大寮鄉○○路與光
      華路口，見車牌號碼599-NQ號營業小客車與車牌號碼
      H7J-760號機車發生車禍，因營業小客車司機丙○○肇事
      未立即下車察看，心生不滿，丁○○竟基於傷害人之身體
      之犯意，至陳慧雪所看顧之便利商店內，拿強化纖維材質
      之棒球棒1支，毆打營業小客車之駕駛丙○○，致丙○○
      受有左尺骨開放性骨折之傷害，丁○○餘怒未消，同時持
      上開棒球棒敲擊營業小客車前方擋風玻璃，造成擋風玻璃
      破裂致不堪使用。
（二）於97年9月18日16時許，在高雄縣大寮鄉○○路與中正路
      口，酒後見與其祖母有債務關係之甲○○，即因甲○○尚
      未清償而心生不滿，竟基於傷害人之身體之犯意，以高梁
      酒空酒瓶1支，敲擊甲○○頭部，致其受有頭皮之開放性
      傷口、右頸部裂傷及右上臂裂傷之傷害。
二、案經丙○○、甲○○訴請高雄縣政府警察局林園分局分別報
    請臺灣高雄地方法院檢察署檢察官偵查起訴。
    理  由
一、本件被告丁○○所犯為死刑、無期徒刑、最輕本刑為3年以
    上有期徒刑以外之罪，其於準備程序中就被訴事實為有罪之
    陳述，經本院告知簡式審判程序之旨，並聽取當事人意見後
    ，合議庭認宜進行簡式審判程序，爰依刑事訴訟法第273條
    之1第1項規定，裁定由受命法官獨任進行簡式審判程序，合
    先敘明。
二、上揭事實，業據被告丁○○於警詢、偵查中及本院審理中坦
    承不諱，核與證人陳慧雪、告訴人丙○○、甲○○於警詢、
    偵查中證述之情節相符，並有國軍高雄總醫院診斷證明書、
    瑞生醫院診斷證明書各1份、及扣押筆錄、扣押物品目錄表
    、贓物認領保管單1份、採證照片6張等證可資佐證，足見被
    告之自白與事實相符，應堪採信。本案事證明確，被告犯行
    堪以認定。
三、核被告於事實（一）所為，係犯刑法第277條第1項之傷害罪
    及第354條之毀損罪。其同時且密接持球棒毆打丙○○、毀
    損營業小客車擋風玻璃之一行為，觸犯上開罪名，為想像競
    合犯，應從一重之傷害罪處斷。又被告於事實（二）所為，
    係犯刑法第277條第1項之傷害罪。被告於民國94年間，因詐
    欺、施用毒品等案件，經本院分別以94年度簡字第72號及94
    年度簡字第616號判處有期徒刑3月、4月確定，並經本院以
    94年度聲字第3273號裁定定應執行刑為有期徒刑6月，於95
    年1月2日執行完畢，有前開前案紀錄表可按，其於有期徒刑
    執行完畢後，5年以內故意再犯本件法定刑為有期徒刑以上
    之罪，爰均依刑法第47條第1項分別論以累犯，並加重其刑
    。爰審酌被告與告訴人丙○○素不相識，僅因細故，即出手
    以強化纖維材質之棒球棒毆打告訴人，及酒後以高梁酒空酒
    瓶毆打告訴人甲○○，行為實屬衝動且不當，惟念及其犯罪
    後坦承犯行，態度良好，並衡酌告訴人丙○○、甲○○所受
    傷勢輕重，及迄今尚未達成和解，賠償所受損害等一切情狀
    ，分別量處如主文所示之刑，並均諭知易科罰金之折算標準
    ，以資懲儆。按現行刑法第41條第2項，關於數罪併罰，數
    宣告刑均得易科罰金，而定應執行之刑逾6個月者，排除適
    用同條第1項得易科罰金之規定部分，因與憲法第23條規定
    有違，並與司法院釋字第366號解釋意旨不符，應自98年6月
    19日司法院釋字第662號解釋公布之日起失其效力（司法院
    釋字第662號解釋參照），前開被告所犯上開各罪所處之刑
    ，均得易科罰金，雖經本院定應執行之刑逾6個月，仍應諭
    知易科罰金之折算標準，附此敘明。至未扣案之強化纖維材
    質之棒球棒1支，雖有供本件犯罪之用，惟非被告所有，業
    據其供承在卷，又該棒球棒亦非違禁物，爰不予宣告沒收。
    另高梁酒空酒瓶1支為被告所有供犯傷害罪所用之物，此經
    被告供承在卷，惟未據扣案，為免將來執行困難，亦不予宣
    告沒收，附此敘明。
據上論斷，應依刑事訴訟法第273 條之1 第1 項、第299 條第1
項前段，刑法第277 條第1 項、第354 條、第55條、第47條第1
項、第51條第5 款、第41條第1 項前段，刑法施行法第1 條之1
，判決如主文。
本案經檢察官乙○○到庭執行職務。
中    華    民    國    98    年    10    月    15    日
                  刑事第十庭    法  官    李代昌
以上正本證明與原本無異。
如不服本判決應於收受判決後10日內向本院提出上訴書狀，並應
敘述具體理由。其未敘述上訴理由者，應於上訴期間屆滿後20日
內向本院補提理由書(均須按他造當事人之人數附繕本)「切勿逕
送上級法院」。
中    華    民    國    98    年    10    月    15    日
                                 書記官   黃振祐
附錄本判決論罪之法條全文
刑法第277條條第1項
傷害人之身體或健康者，處3 年以下有期徒刑、拘役或1000元以
罰金。
中華民國刑法第354條
毀棄、損壞前二條以外之他人之物或致令不堪用，足以生損害於
公眾或他人者，處2 年以下有期徒刑、拘役或5 百元以下罰金。


司法院資訊處製作；財團法人民間司法改革基金會備份。
